【裁判字號】    97,交聲,2477
【裁判日期】    971110
【裁判案由】    聲明異議
【裁判全文】
臺灣高雄地方法院刑事裁定            97年度交聲字第2477號
原處分機關  交通部公路總局高雄區監理所
異  議  人
即受處分人  甲○○
上列異議人即受處分人因違反道路交通管理處罰條例案件，對於
交通部公路總局高雄區監理所民國97年10月20日所為之處分（原
處分：高監營裁字第裁80-BD0000000號），聲明異議，本院裁定
如下：
    主  文
異議駁回。
    理  由
一、本件異議意旨略以：異議人即受處分人（下稱異議人）甲○
    ○雖有駕車行經燈光號誌管制之交岔路口闖紅燈及未依規定
    戴安全帽之違規事實，但異議人未收到本件舉發單，即受裁
    罰，程序上應有違誤，為此聲明異議，請求撤銷原處分等語
    。
二、按行政程序法法第72條第1項 規定：送達，於應受送達人之
    住居所、事務所或營業所為之，但在行政機關辦公室處所或
    他處會晤應受送達人時，得於會晤處所為之。另同法第73條
    第1 項、第2 項規定：於應送達處所不獲會晤應受送達人時
    ，得將文書付與有辨別事理能力之同居人、受僱人或應送達
    處所之接收郵件人員。再同法第74條規定：送達，不能依前
    二條規定為之者，得將文書寄存送達地之地方自治或警察機
    關，並作送達通知書兩份，一份黏貼於應受送達人住居所、
    事務所、營業所或其就業處所門首，另一份交由鄰居轉交或
    置於該送達處所信箱或其他適當位置，以為送達。前項情形
    ，由郵政機關為送達者，得將文書寄存於送達地之郵政機關
    。又警察機關依道路交通管理處罰條例相關規定對交通違規
    之行為人攔查舉發或逕行舉發，係屬行政處分，其據以製作
    之舉發違反道路交通管理事件通知單之送達，自應依行政程
    序法相關規定為之。
三、經查：
  (一)異議人確有於97年5 月16日駕駛627-CTR 號重型機車，在高
    雄市○○路、新田路口，行經燈光號誌管制之交岔路口闖紅
    燈及未依規定戴安全帽之違規事實，此為異議人所不爭執，
    復有高雄市警察局交通警察大隊97年9 月26日高市警交三字
    第097002638 號函及所附採證照片2 張附卷可參，堪信屬實
    。
  (二)而本件舉發通知單，係由原舉發單位即高雄市警察局交通警
    察大隊，於97年5 月31日以掛號郵務方式寄送至受處分人位
    於高雄縣鳳山市○○街13號3 樓之1 戶籍住所，郵務人員因
    未晤受送達人或同居人，遂於同年6 月3 日將該舉發通知單
    寄存於應受送達地之郵政機關即鳳山鎮北郵局，並作送達通
    知書2 份，1 份黏貼於受處分人上址門首，另1 份置於該送
    達處所信箱或其他適當位置，以為送達等情，有高雄市警察
    局交通警察大隊上開函所附送達證書影本1 份、及異議人個
    人基本資料查詢結果1 份、遷徙記錄資料查詢結果5 份在卷
    可稽，堪認上開舉發通知單係寄存於鳳山鎮北郵局無誤，原
    舉發單位依受處分人戶籍地址掛號郵寄送達該舉發通知單，
    核諸上開寄存送達程序，依法即無不合。從而，異議人辯稱
    未收到通知單，請求撤銷原處分云云，即無可採。
五、綜上，原處分機關依違反道路交通管理處罰條例第53條第1
    項第1 款、及同條例第31條第6 項、第63條第1 項，裁處受
    處分人罰鍰新臺幣5,000 元，並記違規點數3 點，即無違誤
    。異議人猶執前詞，指摘原處分不當，為無理由，應予駁回
    。
據上論斷，應依道路交通案件處理辦法第19條，裁定如主文。
中    華    民    國    97    年    11    月  10      日
                      交通法庭    法  官  陳億芳
以上正本證明與原本無異。
如不服本裁定，應於收受送達後5 日內向本院提出抗告狀。
中    華    民    國    97    年    11    月    10    日
                                  書記官  林靜慧


司法院資訊處製作；財團法人民間司法改革基金會備份。
